臺灣桃園地方法院民事裁定　　　　　 100年度消債更字第89號
聲　請　人
即　債務人　林品辰
上列聲請人因消費者債務清理事件聲請更生，本院裁定如下：
    主  文
債務人林品辰自中華民國一百年八月二十九日下午五時起開始更
生程序。
命司法事務官進行本件更生程序。
    理  由
一、按法院開始更生程序之裁定，應載明其年、月、日、時，並
    即時發生效力；次按法院裁定開始更生或清算程序後，得命
    司法事務官，進行更生或清算程序，必要時，得選任律師、
    會計師或其他適當之自然人或法人一人為監督人或管理人，
    消費者債務清理條例第45條第1 項及第16條第1 項分別定有
    明文。
二、本件聲請意旨略以：聲請人因積欠債務不能清償，於消費者
    債務清理條例施行前，曾於民國95年間依照中華民國銀行公
    會會員辦理消費金融案件無擔保債務協商機制與最大債權銀
    行中國信託商業銀行就協商時確定之債務協議成立清償方案
    ，約定聲請人自95年6 月起，分100 期，利率0 ％，於每月
    10日清償新臺幣（下同）14,416元，而斯時聲請人之每月收
    入扣除必要支出後尚可支應，惟聲請人嗣於99年6 、7 月間
    起因曾擔任胞姐貸款之連帶保證人而遭日盛國際租賃股份有
    限公司每月強制執行1/3 薪資即約11,000元至13,000元，聲
    請人初期尚可借款勉強支付，然於100 年5 、6 月間終因無
    力續為繳納上開協商金額而毀諾，是聲請人無法繼續履行原
    協商條件，顯係因非可歸責於己之事由致履行有重大困難，
    且無擔保或無優先權之債務總額未逾1,200 萬元，復未經法
    院裁定開始清算程序或宣告破產，爰請求准予裁定開始更生
    等語。
三、按消費者債務清理條例之立法意旨，乃在幫助陷於經濟上困
    境之債務人，得藉由更生或清算程序，走出經濟困境，避免
    走向絕路，實現憲法所保障之生命權。經查：聲請人所主張
    上情，業據其提出財產及收入狀況說明書、債權人清冊、債
    務人清冊、國民身份證影本、協議書暨通知函、協商款項繳
    納明細（郵局客戶歷史交易清單）、聲請人及其配偶、子女
    、母親之98、99年度綜合所得稅各類所得清單及財產歸屬清
    單、債權人清冊、債務人清冊、戶籍謄本、本院99年6 月12
    日桃院永99司執坤字第37489 號執行命令、財團法人金融聯
    合徵信中心查詢當事人綜合信用報告回覆書、薪資單、勞工
    保險被保險人投保資料表、貸款放款帳務資料查詢單、電費
    收據、水費收據、加油站統一發票、補習班收費收據等件附
    卷為證（參見本院卷第8 至64、71至79頁），經核與其所述
    大致相符。而聲請人自承於100 年1 至6 月間之每月平均薪
    資約為36,264元（參見本院卷第70頁、第83頁背面），並有
    薪資單附卷可稽（參見本院卷第33至38頁）；另聲請人確自
    99年6 月間起遭強制執行扣薪1/3 之事實，亦有本院上開執
    行命令及薪資單附卷可按（參見本院卷第28、29、33至38頁
    ）。是以本件聲請人於100 年5 月間之每月收入約為36,264
    元，倘扣除其與最大債權銀行間協商每月還款14,416元，及
    每月強制扣薪1/3 即約12,088元後，僅餘9,760 元，顯已低
    於行政院內政部所公告99年度臺灣省（含桃園縣）平均每人
    每月最低生活費9,829 元而有未足，更遑論聲請人尚須與配
    偶共同扶養未成年女兒，及與兄弟姊妹分擔母親扶養費用，
    有前揭戶籍謄本附卷可參（參見本院卷第25至27頁），足見
    聲請人主張有不可歸責於己之事由致履行協商顯有重大困難
    之情事，應堪認定屬實。復參以聲請人名下除有逾10年車齡
    之汽車1 部外別無任何財產，有前揭財產歸屬資料清單附卷
    可據（參見本院卷第24頁），堪認本件聲請人確有不能清償
    債務之情事。此外，本件又查無聲請人有消費者債務清理條
    例第6 條第3 項、第8 條或第46條各款所定駁回更生聲請之
    事由存在，則聲請人聲請更生，應屬有據；並依首揭規定命
    司法事務官進行本件更生程序，爰裁定如主文。
中    華    民    國   100    年    8     月    24    日
                  民事第一庭  法  官  陳振嘉
正本係照原本作成。
本件不得抗告。
中    華    民    國   100    年    8     月    25    日
                              書記官  谷貞豫